【裁判字號】    99,苗簡,261
【裁判日期】    990331
【裁判案由】    恐嚇
【裁判全文】
臺灣苗栗地方法院刑事判決             99年度苗簡字第261號
聲  請  人  臺灣苗栗地方法院檢察署檢察官
被      告  甲○○
上列被告因妨害自由案件，經檢察官聲請以簡易判決處刑（98年
度偵字第6447號），本院判決如下：
    主      文
甲○○犯恐嚇危害安全罪，處拘役參拾日，如易科罰金，以新臺
幣壹仟元折算壹日。
    事實及理由
一、本件犯罪事實及證據均引用檢察官聲請簡易判決處刑書內容
    之記載（如附件）。
二、爰審酌被告之犯罪動機、目的、犯罪手段係以網路電話通知
    恫嚇危害生命、身體之方式，犯罪時所受之刺激及其素行，
    智識程度、生活狀況、犯後坦承犯行等一切情狀，量處如主
    文所示之刑，併諭知易科罰金之折算標準。
三、應適用法條：
（一）刑事訴訟法第449 條第1 項前段、第454 條第2 項。
（二）刑法第305 條、第41條第1 項前段。
（三）刑法施行法第1 條之1 。
四、如不服本判決，得自收受送達之日起10日內，向本院提起上
    訴（須附繕本）。
中    華    民    國    99    年    3     月    31    日
                  苗栗簡易庭    法  官  周靜妮
以上正本證明與原本無異。
如不服本判決應於收受判決後10日內向本院提出上訴書狀，並應
應敘述具體理由。其未敘述上訴理由者，應於上訴期間屆滿後20
日內向本院補提理由書( 均須按他造當事人之人數附繕本) 「切
勿逕送上級法院」。告訴人或被害人如對本判決不服者，應具備
理由請求檢察官上訴，其上訴期間之計算係以檢察官收受判決正
本之日期為準。
                                書記官  巫  穎
中    華    民    國    99    年    3     月    31    日
附錄本案論罪科刑法條：
刑法第305 條
以加害生命、身體、自由、名譽、財產之事，恐嚇他人致生危害
於安全者，處2 年以下有期徒刑、拘役或3 百元以下罰金。
附件:
臺灣苗栗地方法院檢察署檢察官聲請簡易判決處刑書
                                      98年度偵字第6447號
    被  告  甲○○  女  30歲（民國○○年○○月○○日生）
                    住臺中縣大甲鎮○○里○鄰○○路71號
                    國民身分證統一編號：Ｚ000000000號
上列被告因妨害自由案件，業經偵查終結，認為宜以簡易判決處
刑，茲敘述犯罪事實及證據並所犯法條如下：
        犯罪事實
一、甲○○原與友人林郁函交往，事後因不滿林郁函與新男友乙
    ○○交往，欲要求林郁函與乙○○分手，而於民國98年10月
    14日上午9時許，在臺中縣大甲鎮○○里○鄰○○路71號住處
    ，以電腦網路＋00000000000號SKYBE網路電話通知當時在美
    國出差的林郁函：不要再與乙○○在一起，我已經花了新台
    幣20萬元，要找人對乙○○不利，如找不到乙○○，就要找
    他家人其中一個等語，林郁函因擔心乙○○遭不測，於稍後
    即以電話轉知乙○○，致乙○○心生畏懼。
二、案經乙○○訴由苗栗縣警察局通霄分局報告偵辦。
        證據並所犯法條
一、上開時地以網路電話通知林郁函如事實欄所載之言詞內容及
    再經林郁函轉告訴人乙○○等事實，業據被告甲○○坦承不
    諱，雖辯稱：伊只是要測試林郁函是否會轉告乙○○，並沒
    有真的找人對乙○○不利云云，然上開犯罪事實，業據告訴
    人乙○○以證人身份結證甚詳，核與證人林郁函警詢中之證
    述相符，且參以恐嚇行為僅以惡害通知被害人時，其犯行即
    已完成，至於行為人是否確實履行該恐嚇之內容，則不影響
    恐嚇罪之成立，其所辯無非事後卸責之詞，不足採信，復有
    系爭網路電話畫面翻拍照片在卷足資佐證。是被告上開恐嚇
    犯行已堪認定。
二、核被告甲○○所為，係犯刑法第305條之恐嚇罪嫌。
三、依刑事訴訟法第451條第1項聲請逕以簡易判決處刑。
    此致
臺灣苗栗地方法院
中    華    民    國    99    年    2     月    9     日
                              檢察官  林文中
本件正本證明與原本無異
中    華    民    國    99    年    2     月    22    日
                              書記官  蔡宛穎

司法院資訊處製作；財團法人民間司法改革基金會備份。
